DIEGO ALEJANDRO SANDOVAL **FERNÁNDEZ**

diegoalejandro1999@gmail.com Bogotá Colombia +57 3134473607 https://alexdeimon.github.io/Portafolio/

WEB DESIGNER | JUNIOR DEVELOPER



FORMACIÓN ACADEMICA

Ingeniería de Sistemas 2018 - 2024

Universidad Libre

Primaria y Bachillerato

2006 - 2017Liceo Hermano Miguel La

Salle



- Orden
- Autodidacta
- Atención al detalle
- Actitud positiva
- Capacidad de trabajar en equipo
- Adaptación rápida
- Eficiencia de procesos

PERFIL PROFESIONAL

Desarrollador web con más de un año de experiencia en el sector bancario, con un enfoque integral en el desarrollo de soluciones backend y frontend. He trabajado en proyectos complejos aplicando buenas prácticas, desarrollando y monitoreando sistemas robustos alineados a los estándares y requerimientos del sector. También, he adquirido experiencia en servicios en la nube, especialmente en AWS. Soy autodidacta, enfocado en el aprendizaje continuo y en el trabajo en equipo e individual. Mi objetivo es seguir creciendo, llegar a ser desarrollador Fullstack senior y aportar con mis conocimientos y habilidades en cada proyecto.



EXPERIENCIA

Desarrollador Junior

Analista especializado 2

Director: Fredy Orlando Pulido Quintero

Jefe: Martha Lucia Chacón Morales

Mayo 2023 - Mayo 2024 Mayo 2024 - Actualmente

Banco AV Villas

Realicé un proceso de semillero, capacitándome durante 3 meses en las herramientas y procesos de desarrollo del banco. Posteriormente, me incorporé como desarrollador en la Dirección de Transformación Digital, en el equipo de Tarjeta de Crédito, donde apoyé con desarrollos backend, soporte a pruebas, documentación y soporte en producción, siguiendo la metodología ágil del equipo (Scrum), buenas prácticas y los lineamientos de la Gerencia de Desarrollo.

También he apoyado al equipo de Tarjeta de Crédito de ADL, contribuyendo a la migración de funciones Lambda de Java 8 a Java 17, utilizando diversos servicios de AWS. Esto me ha permitido adquirir experiencia práctica en computación en la nube y en la implementación de mejoras en los servicios del banco, logrando así un buen desempeño en ambos equipos.

Practicante universitario

Agosto 2022 - Enero 2023 Banco AV Villas

Jefe: Pablo César Rivas Llanos

Realicé diferentes actividades en la Dirección de Gobierno y Arquitectura de Seguridad de la Información, adaptándome a los procesos de gestión, aportando eficientemente, encontrando hallazgos, apoyando a los miembros de la dirección, y asegurando la calidad y la trazabilidad de la información manejada, siguiendo buenas prácticas, los lineamientos internos de la dirección y la normativa corporativa del grupo AVAL.



CERTIFICADOS Y CURSOS

Certificado Fundamentos de Programación para Sistemas de Información Bancaria 2023.

Banco AV Villas

Diplomado Programa de Conocimiento Académico en Habilidades de Programación Misión Tic 2022.

Universidad Nacional

HABILIDADES TÉCNICAS

Maquetación Web (HTML, CSS v Bootstap)







Desarrollo Web (JavaScript, TypeScript y Vue)





Programación Backend (Python, Java, Node.js y Cobol)







Bases de Datos (MongoDB, MySQL, PostgreSQL, SQL Server y Oracle)







Control de versiones (Git y GitHub)







Ionic



Net Framework



Firebase



Excel y Access básico





REFERENCIAS PROFESIONALES

Fredy Orlando Pulido Quintero. Director Integración de servicios de TI. +57 322 3964594

Martha Lucia Chacón Morales. Líder Integración Digital. +57 322 4318330

Elkin Enrique Bonilla Jiménez. Desarrollador de software. +57 3192558830

Judy Yohana Aristizábal Espejo. Scrum Máster. +57 3156811054

Nesly Paola Ramírez Israel. Especialista seguridad de la información. +57 319 6588331

REFERENCIAS PERSONALES

Nicoll Idaly Angulo Mejía. Desarrolladora Backend. +57 3177438030

Wendy Johanna Vargas Rodelo. Desarrolladora web. +57 3152585062

José David Sandoval Fernández. Ingeniero en Telecomunicaciones. +57 312 3908402

María Angélica Sandoval Fernández. Comunicadora Social. +57 300 6588214